【裁判字號】    95,裁,2675
【裁判日期】    951127
【裁判案由】    祭祀公業
【裁判全文】
最  高  行  政  法  院  裁  定
                                     95年度裁字第02675號
聲  請  人  甲○○
            乙○○
上列聲請人因祭祀公業事件，對於中華民國95年7月27日本院95
年度裁字第1606號裁定，聲請再審，本院裁定如下︰
    主  文
再審之聲請駁回。
聲請再審費用由聲請人負擔。
    理  由
一、按對於確定裁定聲請再審，依行政訴訟法第283條準用同法
    第277條第1項第4款之規定，必須表明再審理由及關於再審
    理由並遵守不變期間之證據。所謂表明再審理由，必須指明
    確定裁定有如何合於行政訴訟法第273條所定再審事由之具
    體情事，始為相當，倘僅泛言有再審事由而無具體情事者，
    仍難謂已合法表明再審事由，所為再審之聲請，即屬不合法
    。
二、聲請人於原審主張：相對人苗栗縣後龍鎮公所於民國90年12
    月間接受訴外人謝曉勳申請變更為祭祀公業謝榮星管理人時
    ，竟疏未依祭祀公業土地清理辦法第16條規定詳予審查，而
    於派下員謝文德及謝清水等2人已死亡，且其餘派下員中之
    11人亦已遭臺灣苗栗地方法院88年度裁全字第482號假處分
    裁定限制禁止行使該祭祀公業派下員權利之情況下，仍以90
    年12月31日後鎮民字第15073號處分書予以核准備查，顯有
    違誤為由，循序提起行政訴訟撤銷該等違法之行政處分，案
    經臺中高等行政法院93年度訴字第86號裁定以所訴核屬對管
    理人變動之異議及私權之爭執，依祭祀公業土地清理要點第
    16點之規定，應向普通法院民事庭提起民事確認之訴，裁定
    駁回。聲請人不服，聲請再審，復經該院94年度再字第28
    號裁定以聲請人未具體指明原裁定之理由與主文有何矛盾之
    處，駁回再審之聲請。聲請人仍不服，提起抗告，案經本院
    95年度裁字第1606號裁定以本件係屬私權之爭執，原裁定並
    無違誤之處，裁定駁回。
三、聲請人聲請再審意旨略謂：尚有未注意之事實存在，訴外人
    謝曉勳提供之派下員名冊名額與全員證明書名冊名額不符，
    應以派下全員證明書為主，不得以名冊代替，相對人不得為
    同意之處分，本案與48年度判字第9號判決意旨不符，不應
    適用該判決等語。經核其聲請意旨無非係在指稱相對人不應
    核准備查，而對其所聲請再審之原裁定以其抗告不合法而予
    以裁定駁回，究有如何合於法定再審事由之具體情事，並無
    一語指及，顯屬未合法表明再審理由。揆諸首揭說明，其再
    審之聲請為不合法，應予駁回。
四、依行政訴訟法第283條、第278條第1項、第104條、民事訴訟
    法第95條、第78條，裁定如主文。
中    華    民    國    95    年    11    月    27    日
                  第六庭審判長法  官  張  登  科
                              法  官  葉  百  修
                              法  官  藍  獻  林
                              法  官  林  清  祥
                              法  官  鄭  小  康
以  上  正  本  證  明  與  原  本  無  異
中    華    民    國    95    年    11    月    28    日
                              書記官  邱  彰  德


司法院資訊處製作；財團法人民間司法改革基金會備份。
